【裁判字號】    92,易,349
【裁判日期】    921203
【裁判案由】    竊盜等
【裁判全文】
臺灣士林地方法院刑事判決                          九十二年度易字第三四九號
    公  訴  人  臺灣士林地方法院檢察署檢察官
    被      告  丁○○
右列被告因竊盜等案件，經檢察官提起公訴（九十一年度偵字第一一六八一號），及
移
之答辯，本院合議庭裁定改行簡式審判程序並判決如左：
    主  文
丁○○收受贓物，累犯，處有期徒刑柒月；又連續攜帶兇器毀壞安全設備於夜間侵入
有人居住之建築物竊盜，累犯，處有期徒刑壹年肆月，鐵剪壹支沒收。應執行有期徒
刑壹年玖月，鐵剪壹支沒收。
丁○○被訴過失傷害部分不受理。
    事  實
一、丁○○前於民國七十九年間因施用毒品案件，經法院判處有期徒刑四年，嗣減為
    有期徒刑二年八月，於八十三年七月一日假釋出獄，並於八十四年七月二十五日
    因所餘刑期內未經撤銷假釋而以已執行完畢論；又於八十六年間因違反麻醉藥品
    管理條例案件，經法院判處有期徒刑六月，於八十七年四月一日易科罰金執行完
    畢。猶不知警惕，於九十一年一月中旬某日，在台北市大直地區某處，明知真實
    姓名年籍均不詳綽號「小龍」者所交付之車號ＡＯ─三六六Ｏ號自小貨車，係來
    路不明之贓物（該車於九十年十一月間遭竊），竟意圖為自己不法所有而加以收
    受。嗣丁○○於九十一年一月二十四日凌晨時許，在基隆市○○街某處，將上開
    贓車交付與不知情之蔡重政，蔡重政遂於同日上午七時三十分許，駕駛上開贓車
    行經基隆市○○街十二巷三十四號對面時為警查獲，始循線查知上情。
二、丁○○另意圖為自己不法所有之概括犯意，連續(一)九十一年一月二十三日晚間十
    時三十分許，駕駛前開收受之贓車，至壬○○所管領位於台北市南港區○○○路
    ○段二十一巷二之一號工地，以可供兇器使用之鐵剪破壞門鎖進入有人居住之建
    築物內，竊取壬○○所有食物及衣服得手。(二)九十一年四月十三日十一時，在基
    隆市○○街十二巷口，竊取己○○○所有車牌號碼ＰＯＪ─八六二號重型機車一
    部得手。(三)九十一年五月初，在台北縣泰山鄉○○路○段十九號，以可供兇器使
    用之鐵鉗竊取戊○○所有車牌號碼ＤＳＪ─九三七號輕型機車車牌一面。(四)九十
    一年六月二十日九時，在台北市南港區○○○路○段七十巷十二號前，竊取乙○○所有車牌號碼ＥＬ─０七八五號自小貨車一輛得手。(五)九十一年八月八日十三
    時，在台北縣汐止市○○○路三十號前，竊取癸○○所有車牌號碼Ｔ七─五二一
    九號自小貨車一輛得手。(六)九十一年九月十二日四時，在台北市南港區○○○路
    ○段八十四巷（中研市場）後面空地，竊取甲○所有之三十七隻雞得手。(七)九十
    一年十月六日十四時二十分，台北市○○區○○街二段二四五巷前工地，竊取辛○○所有電鑽、發電機等物得手。(八)九十一年十月十五日九時，在基隆市七堵區
    ○○○路一四七巷十六號前，竊取子○○所有鐵條約一噸得手。嗣於九十一年二
    月一日十九時四十分許，為警查獲丁○○持有毒品案循線查獲竊盜(一)部分犯行，
    警方又於九十一年十一月十一日向基隆看守所借提丁○○，再查獲丁○○上開其
    餘竊盜(二)至(八)部分犯行。
三、案經基隆市警察局第三分局報請臺灣士林地方法院檢察署檢察官偵查起訴及臺灣
    基隆地方法院檢察署移送併案審理。
  理  由
一、前述犯罪事實，業據被告丁○○於本院審理時坦承不諱（見本院九十二年十一月
    七日審判筆錄），核與被害人庚○○、壬○○、戊○○、己○○○、乙○○、癸○○、甲○、辛○○、子○○指述，及證人蔡重政證述情節相符，且有贓物認領
    保管單（含失竊報告）附卷可稽，復有鐵剪及鎖頭扣案可資佐證。事證明確，被
    告犯行堪以認定。
二、核被告明知自小貨車係來路不明之贓物而予以收受，係犯刑法第三百四十九條第
    一項之收受贓物罪；又竊盜(一)部分，被告攜帶客觀上足對人之生命、身體構成威
    脅，具有危險性之鐵剪，破壞門鎖，於夜間進入有人居住之建築物竊盜衣物等，
    係犯刑法第三百二十一條第一項第一款、第二款、第三款之攜帶兇器毀壞安全設
    備於夜間侵入有人居住之建築物竊盜罪；竊盜(三)部分，被告攜帶客觀上足對人之
    生命、身體構成威脅，具有危險性之鐵鉗，竊取機車車牌，係犯刑法第三百二十
    一條第一項第三款之攜帶兇器竊盜罪，其餘竊盜(二)、(四)至(八)部分係犯刑法第三百
    二十條第一項之竊盜罪。被告先後多次竊盜犯行，時間緊接，所犯為構成要件相
    同之罪名，顯係基於概括犯意為之，為連續犯，依刑法第五十六條之規定論以情
    節較重之攜帶兇器毀壞安全設備於夜間侵入有人居住之建築物竊盜罪，並加重其
    刑。移送併案審理部分雖未據檢察官起訴，惟與已起訴部分有連續犯之裁判上一
    罪關係，本院自得併予審理，附此敘明。又被告有事實欄所載之犯罪科刑執行情
    形，有臺灣高等法院被告全國前案紀錄表及臺灣高等法院檢察署刑案資料查註紀
    錄表各一件附卷可稽，其受有期徒刑執行完畢後，五年內再犯有期徒刑以上之本
    罪，為累犯，依刑法第四十七條之規定加重其刑（收受贓物罪部分）及遞加重其
    刑（連續加重竊盜罪分）。被告所犯上開二罪，犯意各別，行為分殊，應分論併
    罰。爰審酌被告犯罪手段，竊盜次數及所得利益，與犯罪後坦承犯行等一切情狀
    ，各量處如主文所示之刑，並定其應執行之刑。
三、扣案之鐵剪一支，係被告所有供竊盜所用之物，依刑法第三十八條第一項第二款
    規定宣告沒收。至扣案之鎖頭一個，因非被告所有供犯罪所用之物，則不予宣告
    沒收。另未扣案之鐵鉗一支，雖係被告所有供犯罪所用之物，因不能證明仍存在
    ，故不予宣告沒收。
四、公訴意旨另以：被告於九十一年五月七日晚間十時五十分許，駕駛車號ＤＳＪ─
    九七三號輕型機車，沿台北市○○區○○街一段往東方向行駛，途經舊庄街一段
    二一三號前，應注意超車時應保持並行之間距，並隨時採取必要之安全措施。而
    依當時情形又無不能注意之情事，竟疏於注意，適有在前由丙○○所駕駛車號Ｂ
    ＦＩ─二九三號重型機車行經該處欲左轉時，被告因閃避不及自後追撞丙○○而
    人車倒地，丙○○因而受有下背挫傷、左手擦傷之傷害，因認被告涉犯刑法第二
    百八十四條第一項前段之過失傷害罪嫌。惟依同法第二百八十七條前段之規定，
    須告訴乃論。茲據告訴人丙○○於本院訊問中撤回其告訴（見本院九十二年六月
    十二日訊問筆錄），被告被訴過失傷害部分，爰不經言詞辯論，逕為不受理之諭
    知。
據上論斷，應依刑事訴訟法第二百七十三條之一第一項、第二百九十九條第一項前段
、第三百零三條第三款，刑法第五十六條、第三百二十一條第一項第一款第二款、第
三款、第三百四十九條第一項，第四十七條、第五十一條第五款、第三十八條第一項
第二款，判決如主文。
本案經檢察官楊秀枝到庭執行職務。
中      華      民      國      九十二      年    十二    月     三     日
                                        臺灣士林地方法院刑事第四庭
                                            法  官  周  明  鴻
右正本證明與原本無異。
如不服本判決應於送達後十日內向本院提出上訴狀。
                    書記官  丁  梅  芬
中      華      民      國      九十二      年    十二    月     八     日
附錄本判決論罪科刑依據之法條：
中華民國刑法第三百二十一條第一項第一款、第二款、第三款：
  犯竊盜罪而有左列情形之一者，處六月以上、五年以下有期徒刑：
  一、於夜間侵入住宅或有人居住之建築物、船艦或隱匿其內而犯之者。
  二、毀越門扇、牆垣或其他安全設備而犯之者。
  三、攜帶兇器而犯之者。
中華民國刑法第三百四十九條第一項：
  收受贓物者，處三年以下有期徒刑、拘役或五百元以下罰金。


司法院資訊處製作；財團法人民間司法改革基金會備份。
